【裁判字號】    97,裁,789
【裁判日期】    970124
【裁判案由】    綜合所得稅
【裁判全文】
最  高  行  政  法  院  裁  定
                                     97年度裁字第00789號
上  訴  人  甲○○
被 上訴 人  財政部臺北市國稅局
代  表  人  乙○○
上列當事人間因綜合所得稅事件，上訴人對於中華民國96年8月2
8日臺北高等行政法院96年度訴字第637號判決，提起上訴，本院
裁定如下：
    主  文
上訴駁回。
上訴審訴訟費用由上訴人負擔。
    理  由
一、按對於高等行政法院判決之上訴，非以其違背法令為理由，
    不得為之，行政訴訟法第242條定有明文。依同法第243條第
    1項規定，判決不適用法規或適用不當者，為違背法令；而
    判決有同條第2項所列各款情形之一者，為當然違背法令。
    是當事人對於高等行政法院判決上訴，如依行政訴訟法第24
    3條第1項規定，以高等行政法院判決有不適用法規或適用不
    當為理由時，其上訴狀或理由書應有具體之指摘，並揭示該
    法規之條項或其內容；若係成文法以外之法則，應揭示該法
    則之旨趣；倘為司法院解釋或本院之判例，則應揭示該判解
    之字號或其內容。如以行政訴訟法第243條第2項所列各款情
    形為理由時，其上訴狀或理由書，應揭示合於該條項各款之
    事實。上訴狀或理由書如未依此項方法表明，或其所表明者
    與上開法條規定不合時，即難認為已對高等行政法院判決之
    違背法令有具體之指摘，其上訴自難認為合法。
二、本件上訴人對於高等行政法院判決提起上訴，其爭點內容雖
    被扭曲為「法律適用」課題，但本院認為純屬「事實認定」
    課題，爰說明如下：
  (一)針對上訴人民國93年度個人綜合所得稅之應納稅額計算，上
    訴人主張其有捐贈一筆土地予政府，而主張將捐贈土地之公
    告現值計入當期列舉扣除額中。但被上訴人依財政部發布之
    函釋，僅按該筆土地公告現值之16%計算列舉扣除額。
  (二)為此上訴人主張，有關捐贈土地列舉扣除額金額之認定，必
    須依法為之，不得以函釋之方式為之。故本件列舉扣除額之
    核定顯屬違法，並據為上訴理由。
  (三)惟查所得稅法明定，捐贈行為所支出之財物，其捐贈價值得
    據為特定稅捐年度課稅所得額之減項。但該捐贈財物之價值
    為何，則屬事實認定之課題。而且因其屬稅基之減項，按照
    舉證責任之配置法則，應由上訴人負擔客觀之證明責任。證
    明之事項，則為捐贈時點該土地之市價。
三、是以若上訴人認為被上訴人核定之價格偏低，其可以舉本證
    證明該土地之市場價格。其不圖此舉，卻將爭點性質扭曲為
    法律適用議題，迴避了其本應負擔之具體舉證責任。是以上
    訴理由，客觀言之，未達上訴合法審查所要求之「具體化」
    客觀門檻，難謂對原判決之如何違背法令已有具體之指摘。
    依首揭說明，應認其上訴為不合法。
四、據上論結，本件上訴為不合法，依行政訴訟法第249條第1項
    前段、第104條、民事訴訟法第95條、第78條，裁定如主文
    。
中    華    民    國    97    年    1     月    24    日
                    最高行政法院第一庭
                        審判長法官  鄭  淑  貞
                              法官  楊  惠  欽
                              法官  吳  明  鴻
                              法官  鄭  小  康
                              法官  帥  嘉  寶
以  上  正  本  證  明  與  原  本  無  異
中    華    民    國    97    年    1     月    28    日
                              書記官  莊  俊  亨


司法院資訊處製作；財團法人民間司法改革基金會備份。
